# 合同延期赔偿的会计处理

提问人：jshifeng 时间：2018-04-03 20:42:46
陈版，你好，我们一个客户A公司委托甲公司总承包建设光伏电站，双方约定 16 年完工，但是由于甲公司原因导致电站工期延迟，造成A公司巨额损失，主要损失包括延期完工造成延期期间发电损失 100 万和由于晚交工核定电价差额损失（早交付发电电价0.9元 ，目前核定电价0.8元 ） 1500 万元，目前A 和甲公司商议由甲公司支付A公司一定的赔款 700 万，该赔款该计入营业外收入还是其他业务收入较为妥当？或者两种损失按比例分摊分别计入营业收入和营业外收入。

回答人：chenyiwei
由于此类赔款针对的是预期收益损失，并不是对应于A公司实际对外提供的商品或劳务，因此应确认为营业外收入而不是营业收入（包括其他业务收入）。

提问人：jshifeng 时间：2018-04-04 18:57:48
陈版，还有一个疑惑，该笔补偿款主要是补偿当年预期电费收入，该补偿可否做为经常性损益披露？

回答人：chenyiwei
我理解不可以。